臺灣士林地方法院刑事判決　　　　　　　　　　　　　九十一年度易字第五九三號
　　公　訴　人　臺灣士林地方法院檢察署檢察官
　　被　　　告　丁○○
右列被告因毀損案件，經檢察官提起公訴（九十年度偵字第九三０八號），本院判決
如左：
    主  文
丁○○損壞他人之車門，足以生損害於他人，處有期徒刑參月，如易科罰金，以佰
元折算壹日。
    事  實
一、丁○○因丙○○以其涉嫌恐嚇犯行向本院提起自訴，而對丙○○心生不滿，竟於
    民國九十年八月二十三日下午六時十五分許，在台北市○○路○段六二九巷十二
    弄十五號前，基於毀損之犯意，駕駛向友人借得之車牌號碼ＮＶ─一二五五號灰
    色自用小客車，衝撞丙○○所駕駛之車牌號碼Ｃ八─三０一號營業小客車左側，
    造成該營業小客車左側前、後車門凹陷及烤漆掉落之損壞，致生損害於丙○○。
二、案經丙○○訴由台北市政府警察局內湖分局報請臺灣士林地方法院檢察署檢察官
    偵查起訴。
    理  由
一、訊據被告丁○○均矢口否認涉有右揭犯罪事實，辯稱：伊於九十年八月二十三日
    在士林地方法院開完庭，已近下午六時，又在法院外與太太及朋友聊天五至十分
    鐘後，即駕車至陽明山幫母親慶生，並未駕車至案發地點撞擊丙○○之營業小客
    車云云。惟查：
  (一)告訴人丙○○因另案自訴被告恐嚇，於案發當日至本院開庭，開完庭後駕車至台
    北市○○路○段六二九巷十二弄十五號前，即遭被告駕車惡意衝撞之事實，業據
    告訴人丙○○指訴甚詳，核與證人即案發時坐於告訴人車輛副駕駛座之告訴人太
    太江依璇於偵查中所證情節相符，並有本院九十年度自字第七三號開庭傳票、車
    輛毀損照片二幀在卷可稽。依該照片二幀明顯可見車號Ｃ八─三０一號營業小客
    車左側前、後車門凹陷及烤漆掉落之情狀，可見該車左側車門遭撞擊後，確有損
    壞。
  (二)次查，證人乙○○於偵查中證稱：案發日聽到碰撞聲後即出外察看，發現一輛銀
    色，廠牌為福特全壘打三二三，撞到一台黃色計程車等語，復於本院審理時結證
    稱：「我先聽到一聲砰，我就從十五號一樓我的公司跑出來，我看到一台黃色計
    程車被一台接近灰色的自小客車撞到駕駛座的車門，小客車是垂直撞上去的，計
    程車的車門打不開。」、「（公訴人問：你出去看的時候，有無看到小客車內有
    人下車？）答：有，駕駛座的人是男的，他有下車叫罵，車上還有一位女的，跑
    到計程車的副駕駛座旁邊的位置叫罵，當時計程車上還有一位乘客，當庭指認為
    旁聽席上告訴人的太太。」、「（公訴人問：你有無聽到那位駕駛罵什麼？）答
    ：小人，你給我下來。」、「（問：你聽到那位駕駛當時所說的話中，有無聽到
    爭執車禍如何發生？）答：無，我感覺為何撞到人的還那麼凶。」、「（公訴人
    問：你是否記得那台自小客車的廠牌車型？）答：類以福特全壘打或是馬自達。
    」等語，依證人乙○○所目擊肇事車輛顏色、廠牌及型式與被告所駕車輛均極相
    似（詳如後述勘驗筆錄），且證人乙○○另證稱：該自小客車垂直撞上去，駕駛
    下車後僅出言謾罵，並無與對方爭執肇事原因等語，衡諸一般經驗法則，若係意
    外車禍事件，當事人下車後首應爭執者均為車禍責任歸屬之問題，本件證人乙○○所見並無此情形，反而有「小人」等質疑對方人格之言詞，再佐以車輛撞擊部
    位，顯見該自小客車駕駛故意衝撞被告之車輛，且與告訴人相識，亦與告訴人所
    指稱係遭被告駕車惡意衝撞之情節相符。
  (三)告訴人另提出案發現場衝撞車輛所留車燈碎片為佐，經本院於九十一年九月九日
    庭外當場勘驗被告所駕ＮＶ－一二五五號自小客車及車燈碎片結果：車號ＮＶ─
    一二五五號車輛，廠牌為馬自達，車型為三二三ＸＥ，顏色為灰色，該車左右車
    燈均破損，告訴人所提車燈碎片紋路與該車車燈相符，其中二片顯然相連，再與
    該車左車燈比對，紋路及切面與左車燈右下角斷裂部分相符。並製有勘驗筆錄及
    照片附卷可參，足證告訴人所提車燈碎片確係被告所駕車輛破損後所留。被告對
    此事實並不爭執，雖又辯稱告訴人所提車燈碎片不知何時取得，或係事後為提告
    訴而刻意取證云云，然經傳訊證人即案發當日製作告訴人筆錄之警員甲○○到庭
    證稱：告訴人於製作筆錄時，確有提出現場所拾獲對方車輛碰撞後遺留下之碎片
    等語，並當庭辨識扣案碎片確為告訴人在派出所提出之碎片無誤（見本院九十一
    年十月一日訊問筆錄），足認該碎片確為被告車輛於案發日碰撞告訴人車輛後所
    留，被告所辯不足採信。
  (四)末查，被告於九十一年九月九日本院訊問中供稱：案發當日開完庭伊即上陽明山
    幫母親慶生，當天是母親農曆七月初四之生日云云，證人即被告之妻江秉涵於偵
    查中亦附合其詞，然查案發日農曆為七月初五，與被告所稱當日為伊母親農曆七
    月初四生日之事實不符，故難認被告上開所辯及證人江秉涵所述情節可採。
  (五)綜上所述，被告所辯顯為事後圖卸之詞，委無足採。本件事證明確，被告毀損犯
    行，應堪認定。
二、核被告丁○○所為，係犯刑法第三百五十四條之毀損罪。爰審酌被告之品行、智
    識程度，因不滿告訴人對其提起自訴，即駕車衝撞告訴人之車輛，嚴重影響告訴
    人之人身安全，亦干擾司法程序，犯後又一再飾詞卸責，毫無悔意及所造成之損
    害等一切情狀，量處如主文所示之刑，並諭知易科罰金之折算標準，以資懲儆。
據上論斷，應依刑事訴訟法第二百九十九條第一項前段，刑法第三百五十四條、第四
十一條第一項前段，罰金罰鍰提高標準條例第一條前段、第二條，判決如主文。
本案經檢察官江林達到庭執行職務
中      華      民      國      九十一      年    十一    月    十四    日
                                  臺灣士林地方法院刑事第三庭
                                      法  官  何  信  慶
右正本證明與原本無異。
如不服本判決，應於判決送達後十日內，向本院提出上訴狀。
                                      書記官  魏  里  安
中      華      民      國      九十一      年    十一    月    十五    日
附錄本判決論罪科刑依據之法條：
刑法第三百五十四條：
  毀棄、損壞前二條以外之他人之物或致令不堪用，足以生損害於公眾或他人者，處
  二年以下有期徒刑、拘役或五百元以下罰金。
